# 科研合同如何确认收入

提问人：NewoBnaiQ 时间：2022-05-23 11:11:10
老师您好，想请教一下关于科研合同应该如何确认收入？
2022 年 1 月 1 日，A单位与B单位签订某系统研制合同，合同金额 1000 万元，合同约定 2022 年 4 月，A单位需完成系统方案设计审查， 2022 年 8 月完成系统技术设计审查， 2024 年 3 月完成系统研制并结题验收。
B单位按以下方式付款：合同生效后，支付 400 万元预付款；通过系统方案设计审查后支付 400 万元；通过系统技术设计审查后支付 100 万元；完成系统研制并结题验收后支付 100 万元。
是否可以将该合同分为三项单项履约义务，①完成方案设计审查，②完成技术设计审查，③完成系统研制并验收。那么各单项履约义务的价格按照付款节点分配的话为① 800 万元，② 100 万元，③ 100 万元。从各阶段难度以及所需耗费成本来看是不合理的，①阶段和②阶段主要耗费的是人工，③阶段主要是设备采购及集成，那么是否可以按照以往经验去确定各单项履约义务的交易价格？
感谢帮助。

回答人：chenyiwei
能否分解为单项履约义务，要考虑： 1 、每一阶段完成后，委托方能否将已完成的工作成果交付给其他服务商，由其他服务商在本企业已完成工作的基础上继续开展后续阶段工作； 2 、在后续阶段的研发过程中，是否可能需对前阶段已完成的工作进行重大修改。
如果不满足上述条件的，则整体构成一项履约义务，不能按阶段分拆为多项履约义务，且该项履约义务属于在一个时点（最终成果交付时）履约并确认收入。